【裁判字號】    93,訴,452
【裁判日期】    950420
【裁判案由】    偽造文書
【裁判全文】
臺灣臺北地方法院刑事判決               93年度訴字第452號
    公  訴  人  臺灣臺北地方法院檢察署檢察官
    被      告  癸○○
    選任辯護人  林凱律師
                蔡文燦律師
上列被告因偽造文書案件，經檢察官提起公訴（九十二年度偵字
第二○一八二號），及移送併辦（九十四年度偵字第一九四六八
號），本院判決如下：
    主  文
癸○○共同連續行使偽造私文書，足以生損害於公眾及他人，處
有期徒刑陸月，如易科罰金，以參佰元折算壹日。如附表二所示
之偽造印章、印文均沒收。
    事  實
一、癸○○係辛○○之弟媳，壬○○係辛○○之胞弟，與癸○○
    係夫妻關係，辛○○係名哲實業有限公司（下稱名哲公司）
    之原登記負責人與唐聖有限公司（下稱康聖公司，原設於臺
    北市○○路○段一一六號一樓）之經理，名哲公司、康聖公
    司係設於臺北市○○○路○段三三號五樓之上嫺有限公司（
    下稱上嫺公司，業於民國九十二年十二月十二日遷至基隆市
    仁愛區○○路八七號四樓之十一營業）之關係企業，均為癸○○、壬○○、辛○○等人之家族企業，癸○○、壬○○於
    八十八年二月前均係承辛○○之命處理上嫺公司關係企業之
    相關事項，平日相關家族企業之公司執照均由辛○○置放於
    上嫺公司辦公室內。名哲公司之原有股東戊○○、寅○○○
    、劉許荷娣、周仲綱等人，均係癸○○、辛○○所尋找之人
    頭股東，另戊○○尚受辛○○之請託擔任康聖公司之股東，
    而王德友（於八十九年間死亡）亦係辛○○名下關係企業員
    工，亦為辛○○擔任關係企業人頭股東之其中一人。八十一
    年十一月間，辛○○、癸○○二人又商得乙○○之同意，將
    名哲公司之負責人由辛○○改為乙○○，八十二年間復商得
    乙○○之配偶林碧芬之同意，由林碧芬擔任康聖公司之人頭
    負責人；嗣於八十三年九月九日，戊○○死亡，辛○○、癸○○不得再使用戊○○之名義為任何行為。詎癸○○竟分別
    與辛○○、壬○○，或與辛○○、壬○○二人共同基於行使
    偽造私文書之概括犯意聯絡，而為下列行為（辛○○未據起
    訴，壬○○有關名哲公司部分犯行未據起訴，有關康聖公司
    部分犯行經檢察官另行聲請簡易判決處刑）：
（一）癸○○與辛○○未得庚○、己○○等人之同意，利用庚○
      為癸○○之姐夫，己○○曾在其關係企業金華百貨內擔任
      工讀生，得以輕易取得上開二人身分證影本之機會，先於
      八十四年九月間，偽造庚○及己○○之印章各一枚，併盜
      用戊○○之原留印章，連同其餘名哲公司原有股東及王德
      友印章，連續於八十四年十月間起至八十七年三月十九日
      止，偽造戊○○、庚○、己○○印文於名哲公司章程、股
      東同意書上，以表示庚○、己○○、戊○○等人有擔任名
      哲公司股東、同意出資額讓與、遷址、修改章程之意思，
      而連同彼等之身分證影本、名哲實業有限公司變更登記申
      請書，持以向經濟部商業司為變更登記，使經濟部商業司
      相關人員將申請事項登載於公司登記事項卡上，並據以核
      發公司執照，足以生損害於戊○○、庚○、己○○等人及
      經濟部商業司對公司登記管理之正確性（行使之時間、所
      行使之偽造私文書、偽造之印文詳如附表一所示）。
（二）於八十七年四月二十五日，辛○○、癸○○、壬○○明知
      戊○○已於八十三年九月九日死亡，喪失權利能力，且無
      辦理合法繼承手續，仍由辛○○授意壬○○指示癸○○，
      委託不知情之記帳業者林鳳嬌，盜用戊○○前因同意擔任
      康聖公司人頭股東而同意康聖公司自行刻用之印章，偽造
      戊○○之印文於康聖公司章程及康聖公司股東同意書上，
      表明戊○○同意康聖公司遷址至基隆市○○區○○路十八
      號三樓繼續營業之意思，復於八十七年四月三十日持上開
      文件併同變更登記申請書，向臺灣省政府建設廳辦理變更
      登記，足生損害於戊○○之繼承人及主管機關對於公司管
      理之正確性。
（三）八十八年二月後，辛○○與癸○○、壬○○雙方交惡，辛○○離開上嫺公司，至九十年十二月間，癸○○因與辛○○間有多起訴訟，癸○○復與壬○○於九十年十二月十二
      日，偽造寅○○○名義書立之臺北建北郵局（第二十七支
      局）第九三○二號存證信函，並在其上加蓋偽造之寅○○○之印文一枚，內容表明其並非名哲公司之股東，公司登
      記案卷內之印鑑亦非其所有，請求經濟部通知原負責人（
      即辛○○）之意思，再寄發至位於臺北市○○街十五號之
      經濟部商業司而行使之；復於九十年十二月二十六日，再
      以寅○○○名義書立蘭字第九○一二二六─一號函文，並
      於其上偽造寅○○○之印文一枚，內容亦係表明其非名哲
      公司股東，請求經濟部向名哲公司負責人辛○○洽詢之意
      ，再將上開偽造之私文書寄發予經濟部商業司而行使之，
      均足生損害於寅○○○。嗣由經濟部函送臺灣臺北地方法
      院檢察官偵辦後，始循線查知上情。
二、案經臺灣臺北地方法院檢察署檢察官自動檢舉簽分偵查起訴
    。
    理  由
一、訊據被告癸○○矢口否認有何行使偽造私文書之犯行，辯稱
    ：名哲公司是證人辛○○所獨資設立，伊並未參與名哲公司
    之業務，亦無保管名哲公司股東印鑑章、公司執照，不可能
    擅自變更名哲公司股份，辦理相關變更登記，實際上證人子
    ○○始為真正接洽辦理名哲公司變更登記之人；八十八年二
    月辛○○自上嫺公司離職後，伊亦未到上嫺公司上班，不可
    能接觸名哲公司資料，無從為起訴書上所載犯行；辛○○離
    開上嫺公司時曾取走上嫺公司及關係企業之證照、存摺、印
    章，衡諸常情，名哲公司之資料其自會一併取走；八十八年
    二月後，上嫺公司所有業務皆由壬○○實際負責，伊完全聽
    命於壬○○，公訴意旨所指寅○○○之存證信函及函文，乃
    壬○○受寅○○○委託寄發，與伊無關。康聖公司部分，伊
    聽命於壬○○而辦理公司遷址變更登記，並不知悉戊○○業
    已於八十三年九月九日死亡，實無偽造文書之故意云云。
二、犯罪事實一、（一）部分，經查：
（一）證人庚○係被告之姐夫，其未曾投資名哲公司，亦未同意
      擔任名哲公司之股東，名哲公司登記卷宗內之「庚○」名
      義印章印文亦非其所有等情，業據庚○於檢察官偵訊、本
      院審理時證述明確（見九十二年度他字第一三三號卷第二
      三頁反面、本院卷第二宗第一一三頁反面）。另證人己○○未曾在名哲公司任職，亦沒有投資名哲公司，名哲公司
      登記卷宗內之「己○○」印文印章亦非其所有等情，並據
      己○○證述明確（見九十二年度他字第一三三號卷第一○
      二頁反面、本院卷第二宗第八四頁）。又戊○○已於八十
      三年九月九日死亡一節，有戊○○戶口名簿影本一份在卷
      可憑（見九十三年度偵字第九○九號卷第八頁），是雖然
      戊○○生前有同意擔任上嫺公司關係企業之人頭股東，並
      授權辛○○等人以其名義辦理相關公司變更登記事項，惟
      於戊○○死亡後，其權利能力消滅，其曾為之授權亦不再
      具有效力。從而，名哲公司登記卷宗內出現之庚○、己○○印文，均屬偽造，而以庚○、己○○名義出具之股東同
      意書、章程等文件，併同八十三年九月九日後以戊○○名
      義出具之文件，均為偽造之私文書，自屬當然。
（二）名哲公司係辛○○所出資設立，原來之股東戊○○、寅○○○、劉許荷娣、周仲綱沒有出資，只是掛名，均係受辛○○委託擔任人頭股東；又名哲公司的相關資料係由辛○○保管，原則上未經辛○○同意，資料不可能被他人拿走
      ；八十八年以前關於上嫺公司關係企業所有事項，均係辛○○作主決定等情，業據辛○○於本院審理時證述明確（
      本院卷第四九頁、第二三九頁），被告亦供稱名哲公司係
      辛○○所設立之公司，是辛○○對於名哲公司在八十八年
      前之相關事項，自難諉為不知。雖辛○○證稱名哲公司在
      七十八、七十九年間即已停止營業，伊對於停業之後名哲
      公司之事項即未加以理會，所有之變更登記伊均不知情云
      云，然查，辛○○曾以名哲公司負責人之名義，於八十年
      四月八日寄發函文予經濟部商業司，並檢附名哲公司七十
      八年、七十九年間之資產負債表一份，表明名哲公司雖無
      法自稅捐處取得統一發票，然而仍具數量眾多之存貨，應
      可為繼續營業之佐證之意思，此有上開函文附於名哲公司
      之公司登記卷宗第一宗可證（見名哲公司登記卷宗第一宗
      第一二六頁）；另悅勝有限公司（下稱悅勝公司，亦為上
      嫺公司關係企業）尚於八十七年十二月二十九日，以名哲
      公司為買受人名義開立統一發票，名哲公司亦有於八十六
      年四月三十日、八十七年十二月二十九日以上嫺公司為買
      受人名義開立統一發票，此有上開三張統一發票附卷可證
      （見本院卷第二宗第一三九頁、第一四一頁、第一四二頁
      ），是實難認名哲公司已於七十八、七十九年間即已停業
      。且既如辛○○所稱，在八十八年以前上嫺公司係由伊當
      家作主，假使名哲公司果已停業，則上嫺公司、悅勝公司
      與名哲公司間有統一發票開立一事，辛○○豈會均無異議
      而允許款項進出？再者，被告曾提出八十五年三月十八日
      由力信企業社以名哲公司為買受人名義所開立之統一發票
      以及八十五年三月二十三日之請款單（見本院卷第三宗第
      四六頁），而核對上開統一發票及請款單上之記載可知，
      力信企業社與名哲公司於八十五年三月間有不銹鋼門之交
      易，請款單即係針對該發票所為之請款；又請款單上之請
      款人為「楊昌華」（為上嫺公司關係企業員工，擔任上嫺
      公司關係企業悅勝公司之人頭負責人，參悅勝公司登記卷
      宗即明）、核准請款單者係辛○○等情，亦為證人即悅勝
      公司會計（實際辦理上嫺公司關係企業之會計事務）子○○、辛○○證述明確（見本院卷第三宗第二三頁、第四三
      頁）；證人即上嫺公司公司出納丁○○亦於本院審理時證
      稱：伊在上嫺公司擔任出納工作，實際上每家公司（上嫺
      公司之關係企業）都有接觸一點，在伊做出納期間，伊均
      向辛○○請款，所有的請款均需辛○○看過，才能請得到
      款項等語（見本院卷第三宗第二九頁）；是以請款既需經
      過辛○○過目並加以核准，自可認定辛○○對於名哲公司
      於八十五年間尚與他人有所交易一事定係知情，故辛○○
      證稱七十八、七十九年間，名哲公司即已停業，伊未再過
      問名哲公司之事宜云云，實非可採。再者，被告於本院審
      理時所提出之峻誠稅務會計事務所八十六年二月十七日名
      哲公司遷址變更公司登記資料（客戶留底用）之封面文件
      、峻誠稅務會計事務所資料送還單、峻誠稅務會計事務所
      信封、辦理變更準備資料書面等資料（見本院卷第一宗第
      七四頁、第二宗第二四五頁至第二四八頁），係出自峻誠
      稅務會計事務所，且由任職於上開會計事務所之證人甲○○所辦理相關事項，由甲○○書立上開信封、文件資料，
      資料送還單即係將其上所載之資料送還給客戶，應係送還
      給上載之「許小姐」等情，業據甲○○於本院審理時證述
      明確（見本院卷第二宗第二三七頁、第二三八頁）；參以
      資料送還單上客戶簽收處之「許11/15」之字跡，子○○
      表示很像她的字跡（見本院卷第三宗第十八頁），可見子
      ○○應亦有經手名哲公司當時之遷址變更相關事宜。又子
      ○○、丁○○係辛○○手下員工，聽命於辛○○行事一節
      ，業據辛○○證述在卷（見本院卷第二宗第二三九頁），
      被告亦為相同供述（見本院卷第二宗第二三八頁反面），
      子○○亦證稱其老闆為辛○○（見本院卷第三宗第二二頁
      ）；辛○○並表示：辦理地址變更，公司小姐一定會告知
      她，伊會告知小姐去找被告（見本院卷第二宗第二四○頁
      ）；則子○○亦應係承辛○○之命處理名哲公司相關事宜
      ，益徵辛○○對於名哲公司事後之變更登記，實難諉為不
      知。是本件應係辛○○本於名哲公司負責人身分，指示旗
      下員工，辦理各項名哲公司變更事宜，辛○○一再表示伊
      不知情，實難採信。
（三）又辛○○於檢察官訊問時證稱：被告自七十六年起，至八
      十八年二月前，係伊之私人秘書（見九十二年度他字第一
      三三號卷第八十頁反面、九十三年度偵字第九○九號卷第
      九三頁）；復於本院審理時證稱：被告幫伊處理公司事務
      以及家管（見本院卷第三宗第四三頁），八十一年十一月
      或是十二月以後，伊將名哲公司相關資料都放在復興南路
      ，被告得以拿到資料，伊信任被告，被告在處理相關事務
      前無須向伊報告（見本院卷第二宗第二三九頁、第二四一
      頁反面）；辛○○並提出八十三年四月十三日由被告向其
      申請上嫺公司關係企業所支出款項之書面資料佐證其所述
      （見本院卷第三宗第七八頁至第八四頁）；證人子○○、
      丑○○（八十年至八十八年間上嫺公司會計）亦於檢察官
      偵查時證稱：被告係辛○○之私人秘書。是由上開供述可
      知，被告係長期性為辛○○處理事務，故其承辛○○之命
      辦理名哲公司之登記事項，亦合乎事理之常。再觀諸名哲
      公司於八十一年十一月二十五日，向經濟部商業司辦理改
      推董事變更登記時，除變更章程、股東同意書外，尚附有
      乙○○之身分證正反面影本，於該身分證影本下，則註記
      ：「新負責人，住址：台北縣中和市景南里景489巷8號」
      等文字，此參名哲公司登記卷宗內資料即明（見名哲公司
      登記卷宗第一宗第一三八頁至第一四三頁），而經本院將
      上開文字交由被告辨識，被告供稱上開文字係伊所為（見
      本院卷第二宗第二四一頁反面），從而，自可認定被告確
      有參與辦理名哲公司之公司變更登記事宜。被告雖辯稱名
      哲公司登記卷宗內之乙○○身分證影本，係為了辦理富門
      商行（亦為上嫺公司之關係企業之一），而由伊提供給承
      辦小姐，不知為何會用於名哲公司之變更登記云云。然查
      ，經本院調閱富門商行之商業登記資料，富門商行辦理設
      立登記時之資本查核報告書，日期為八十一年三月十五日
      ，富門商行籌備處於臺北市第一信用合作社開立帳戶之日
      期為八十一三月十四日，向臺北市政府申請設立登記之日
      期則為八十一年三月十九日，臺北市政府核發營利事業登
      記證之日期則為八十一年五月十四日，此有公司設立登記
      資本查核報告書、富門商行籌備處活期存款存摺、臺北市
      政府營利事業統一發證設立登記申請書、臺北市政府營利
      事業登記證附於富門商行登記卷宗內可證，且富門商行設
      立之初，即登記乙○○為負責人，直至九十年七月間，負
      責人始由乙○○變更為本件被告（參富門商行商業登記案
      卷內之九十年七月二十日讓渡書），是以，被告絕不可能
      為了辦理富門商行登記事項之緣故，而傳真乙○○身分證
      影本，並在其下特別註明係「新」負責人。況富門商行商
      業登記案卷內，亦無與名哲公司登記卷宗內之乙○○身分
      證影本相同排列樣式、文字之書面文件。再者，名哲公司
      登記卷宗內之乙○○身分證影本上方，存有「SI BIOW
      0000000」之傳真字樣，佐以辛○○證稱：這張資料應是
      從伊位於臺北市○○○路○段七八巷三十弄五號家中傳真
      出去的，0000000係伊家中之傳真號碼等語（見本院卷第
      三宗第四一頁、第四二頁），益徵被告係承辛○○之命，
      在辛○○位於復興南路之家中處理包含名哲公司在內之上
      嫺公司關係企業相關事項。且庚○為被告之姐夫，己○○
      又曾在上嫺公司關係企業金華百貨擔任工讀生等情，為被
      告所不否認，則被告顯係利用機會取得上開二人之身分證
      影本後，盜刻二人印章後逕自將該二人登記為名哲公司之
      股東並進而辦理各項公司變更登記事項。從而，被告辯稱
      伊並無接觸名哲公司之變更登記事宜，顯係為了逃避行使
      偽造私文書之刑責所為之不實供述，自不可採。
（四）綜上，被告係承辛○○之命，與辛○○共同於如附表所示
      之時間，偽造私文書後復加以向經濟部商業司行使之，其
      行使偽造私文罪之犯行自屬成立。
三、犯罪事實一、（二）部分，經查：
（一）康聖公司係於八十七年四月三十日，檢附八十七年四月二
      十五日修訂之章程及股東同意書，向臺灣省政府建設廳申
      請變更登記，由原址臺北市○○路○段一一六號一樓遷移
      至基隆市○○區○○路十八號三樓等情，有上開申請書、
      章程及股東同意書附於康聖公司登記卷宗可明；而上開申
      請書、股東同意書內，均蓋有戊○○之印文，且日期係在
      戊○○死亡之八十三年九月九日之後，是上開以戊○○名
      義所出具之文書，均屬偽造無訛。又康聖公司之公司設立
      、變更登記事項，係由被告辦理，八十七年四月間之遷址
      亦為被告受壬○○指示，由被告寄發相關資料及印章給基
      隆之記帳業者即證人張鳳嬌辦理相關事項等情，業據被告
      供承在卷（見九十四年度偵字第九○九號卷第一六九頁、
      本院卷第三宗第三八頁、第四十頁），核與證人張鳳嬌證
      稱康聖公司遷址至基隆係伊辦理，印章係由被告提供等語
      （見九十三年度偵字第九○九號卷第一九一頁）相符。又
      壬○○於檢察官偵查時證稱：「（康聖公司後來遷址到基
      隆，是你叫癸○○去辦？）是。因為八十七年我與新光集
      團達成和解（對外用瑞和庭公司），該集團要求我遷址，
      而癸○○娘家在基隆，我就叫她遷到基隆。後來沒有再做
      外牆廣告，就辦停業」等語（見九十四年度偵字第九九九
      號卷第二○四頁）。是由上開供述可知，被告與壬○○二
      人對於本件遷址之辦理，確有參與無誤，而彼等於戊○○
      死亡後仍以其名義出具同意遷址之私文書並進而向主管機
      關行使，自有公訴人所指之行使偽造私文書犯行。
（二）又辛○○係上嫺公司關係企業之實際負責人，前已敘及，
      辛○○並於檢察官偵查時供稱：康聖公司實際負責人是伊
      ，林碧芬只是掛名負責人（見九十三年度偵字第九○九號
      卷第九二頁），核與證人子○○、丑○○所為：康聖公司
      實際經營者係辛○○，因為伊所有的業務都與辛○○接洽
      （見九十三年度偵字九○九號卷第一九一頁）之證述相符
      ，是堪認康聖公司為辛○○所實質經營。又辛○○於檢察
      官訊問時供稱；「自七十六年起癸○○就是我的私人秘書
      ，這段期間，凡是公司通關的變更登記所需的印章、公司
      執照，我都放在臺北市○○○路○段七八巷三十弄五號我
      的住處，一樓內附一小辦公室，癸○○單獨一直在該處辦
      公，直到八十八年二月以後，她就不在該處辦公，但相關
      的印章及公司執照，仍由我保管。其間如果有需要辦理變
      更登記，她自己會辦，除了比較大的變更，如負責人、或
      稅的問題、經濟部通知的問題、申請費用等問題，會特別
      告訴我」（見九十三年度偵字第九○九號卷第九三頁）；
      又因辛○○當時與被告間有信任關係，有關被告針對上嫺
      公司關係企業所辦理之事項，辛○○均予以承認，復據辛○○於本院審理時證述在卷（見本院卷第三宗第七七頁）
      ；戊○○係康聖公司之人頭股東，於八十三年九月九日死
      亡之事實，辛○○亦表示其知情（見本院卷第二宗第五二
      頁、第三宗第四○頁）。是以，康聖公司之股東印章及資
      料既均在辛○○保管中，辛○○對於被告所為公司事項又
      具有概括授權，則有關康聖公司在戊○○死亡後仍以其名
      義所為公司登記事項之變更，辛○○自不能脫免其責任；
      況且，康聖公司既如辛○○所言為其所有，則被告若非承
      辛○○之命，為辛○○處理事務而辦理公司登記事項，何
      須自行擔負偽造私文書之刑事責任而為本件犯行？至於壬○○、被告雖一致供稱係被告聽從壬○○之命而辦理康聖
      公司之公司變更登記事宜，然據子○○、丑○○所為：壬○○係上嫺公司及康聖公司之法務，有法律的問題都找他
      之證述（見九十三年度偵字第九○九號卷第一九○頁），
      參以辛○○與壬○○係姊弟，上嫺公司屬於其家族企業，
      二人一同經營，故在彼等決定辦理相關公司變更登記時，
      由壬○○指示辦理相關程序，亦不違常情，究不因此即認
      辛○○對於本件偽造戊○○名義之私文書復加以行使之犯
      行全然不知。
（三）又戊○○係錫標有限公司（亦為上嫺公司關係企業）之門
      房，於八十三年九月九日死亡時，係由辛○○為其辦理喪
      葬事宜、支出喪葬費用，且因被告為辛○○之私人秘書，
      亦知悉戊○○死亡之事實等情，業據辛○○證述在卷（見
      本院卷第三宗第四○頁、第七五頁）；參以丑○○證稱：
      早期的員工都知悉戊○○死亡之事實，像是丁○○、子○○、楊昌華等人都應該知悉等語（見本院卷第五宗第五頁
      ）；則以被告身居辛○○私人秘書之地位，平日須為其安
      排行程，並處理上嫺公司關係企業之各類款項之請款，則
      辛○○處理戊○○喪葬事宜時，被告實無不知之理。又被
      告雖表示供稱：戊○○係住在桃園的工廠任門房，他的薪
      水是上嫺公司支付的，戊○○死亡伊並不知情，因其一直
      有在上嫺公司領薪資云云，並提出上嫺公司八十六年十二
      月份至八十七年七月份之薪資明細表欲實其說（見九十三
      年度偵字九○九號卷第一七二頁至第一七九頁），然查，
      觀諸上開薪資明細表上，雖均有「林老伯20000」之註記
      ，係表示「林老伯」領取二萬元薪資之意，惟丑○○於本
      院審理時證稱：伊於八十年三月七日至八十八年間在上嫺
      公司當會計，需要製作員工薪資明細，上嫺公司八十六年
      十二月份至八十七年七月份之薪資明細表係伊製作的，林
      老伯常常換，最先的叫戊○○，好像在八十三或八十四年
      過世，印象中有幫他辦過喪事（見本院卷第五宗第三頁反
      面、第四頁反面）；且其亦曾在偵查時證稱：上嫺公司在
      桃園觀音鄉有租一間倉庫放雜物及發票，所以請林老伯看
      管，我記得林老伯在八十三年就過世了，有新的管理員，
      支出時仍用林老伯的名稱等語（見九十三年度偵字第九○
      九號卷第一九○頁）。從而，雖然薪資明細表仍載明「林
      老伯」，惟此僅係一代稱，況連製作薪資明細之會計小姐
      都知悉此事，身為辛○○秘書、幫助辛○○打理上嫺公司
      內部大小事宜之被告，實難諉為不知。故以上開薪資明細
      表亦不足以認定被告確實不知戊○○已於八十三年即死亡
      ，故被告辯稱於辦理遷址之時，不知戊○○已經死亡云云
      ，尚難採信。
（四）從而，被告係與辛○○、壬○○共同於明知戊○○已死亡
      ，且未有繼承人合法辦理繼承之情況下，在經過數年後之
      八十七年四月間偽造戊○○之印文於相關文件上表明同意
      遷址之意，並持以辦理康聖公司遷址登記而行使之，彼等
      之行為，亦已構成行使偽造私文書犯行。
四、犯罪事實一、（三）部分，經查：
（一）觀諸名哲公司登記卷宗內資料，可知九十二年十二月十二
      日確有以證人寅○○○名義書立，並蓋有寅○○○印文於
      其上，內容表明寅○○○並非名哲公司之股東，公司登記
      案卷內之印鑑亦非其所有，請求經濟部通知原負責人（即
      辛○○），而寄發至位於臺北市○○街十五號之經濟部商
      業司之臺北建北郵局（第二十七支局）第九三○二號存證
      信函一份（見名哲公司登記卷宗第二宗第七四頁）；復於
      九十年十二月二十六日，有以寅○○○名義書立，亦蓋有
      寅○○○印文於其上之蘭字第九○一二二六─一號函文一
      份寄發至經濟部，內容亦在係表明寅○○○非名哲公司股
      東，請求經濟部向名哲公司負責人辛○○洽詢之（見名哲
      公司登記卷宗第二宗第八四頁）。而上開存證信函與函文
      ，均係壬○○所為一節，業據壬○○證述明確（見本院卷
      第二宗第一一七頁）。而寅○○○曾於偵查時證稱：伊並
      沒有投資名哲公司，係伊之表妹曾若蓀叫伊簽名當掛名股
      東，伊沒有向經濟部商業司申訴遭人冒名登記為名哲公司
      之股東，名哲公司登記卷宗內之存證信函及給經濟部之函
      文，非伊所為，伊亦無委託他人辦理，此係辛○○與壬○○之恩怨與伊無涉等語（見九十二年度他字第一三三號卷
      第一二二頁），顯見寅○○○對於自己登記為名哲公司股
      東一事，並非不知情，而其亦未曾向經濟部反應遭冒名登
      記一事。是以，壬○○應係未經寅○○○之同意，而以其
      名義書立上開存證信函與函文並寄發至經濟部商業司，其
      行使偽造私文書之犯行，彰彰明甚。壬○○雖證稱：伊與
      寅○○○有簽契約，依據該協議書，任何情形，若關係到
      寅○○○而需要採取法律行動時，伊都可以加以處理云云
      （見本院卷第二宗第一一六頁反面）。惟觀諸壬○○所指
      與寅○○○間之協議書，內容係在表明寅○○○受壬○○
      之委託信託登記為悅勝公司、錫標有限公司之股東，真正
      出資者係壬○○，且因上開二家公司其他股東，有人涉嫌
      偽造文書不法事端，故寅○○○授權張立業律師得代理其
      決定對上開二家公司及其任何股東，提起民事訴訟、刑事
      告訴或自訴，並有特別代理權，此見寅○○○所書立之信
      託事實確認書及授權書即明（見九十一年度他字第三八八
      號卷第五八頁），是上開文件並未涉及名哲公司，故壬○○欲以上開文件主張其已獲得寅○○○之授權寄發存證信
      函、函文，自無所據。
（二）又自八十八年二月起，辛○○與壬○○、被告二人開始就
      上嫺公司關係企業之所有權利誰屬意見分歧，辛○○無法
      再進入上嫺公司在建國北路之辦公室，業據辛○○證述明
      確（見本院卷第二宗第五七頁），而後雙方衍生相關訴訟
      或互為刑事告發。在本院另案有關悅勝公司案件中，被告
      曾於八十八年三月間，書立存證信函予自稱受辛○○委託
      擔任悅勝公司負責人之楊昌華，表明楊昌華受辛○○委託
      擔任悅勝公司負責人與上嫺公司無涉；另曾於八十八年三
      、四月間，以乙○○名義寄發臺北興大郵局（第二十七支
      局）第七一四號、第七一五號存證信函，表明悅勝公司公
      司執照及營利事業登記證並未遺失，有人涉嫌謊報遺失並
      重新申請公司執照及營利證件，應予駁回，並涉有偽造文
      書之嫌；復又寄發臺北興大郵局（第二十七支局）第八九
      一號存證信函予臺北市政府建設局，表明悅勝公司公司執
      照及營利事業登記證並未遺失而遭人冒名申請遺失補發，
      而請求臺北市政府建設局將該申請者以偽造文書罪移送司
      法機關審理（見悅勝公司登記卷宗第七四頁、第七五頁、
      第八○頁、第八一頁、第九○頁、第九三頁、第九四頁）
      ，是以，在八十八年二月後，壬○○與本件被告係共同處
      於與辛○○利益相反之地位，對於在上嫺公司關係企業內
      所為之一切相關事宜，應係具有概括之意思聯絡。況且，
      被告前為辛○○之私人秘書，且有參與辦理名哲公司變更
      登記，對於寅○○○擔任名哲公司股東一事，亦應知悉，
      故本件偽造寅○○○名義寄發存證信函、函文之犯行，亦
      應認被告有與壬○○行使偽造私文書之犯意聯絡。
（三）綜上，本件事件明確，被告與壬○○偽造寅○○○名義之
      存證信函、函文並據以向經濟部商業司行使之，彼等共同
      行使偽造私文書之犯行，亦堪以認定。
五、核被告所為，係犯刑法第二百十六條、第二百十條行使偽造
    私文書罪。被告與辛○○就犯罪事實一、（一），與辛○○
    、壬○○就犯罪事實一、（二），與壬○○就犯罪事實一、
    （三）間，有犯意聯絡與行為分擔，應論以共同正犯。如事
    實欄一、（二）所示之犯行，被告係指示不知情之張鳳嬌為
    之，為間接正犯。被告偽造、盜用印章、印文之行為，係其
    偽造私文書之部分行為，偽造私文書之低度行為復為行使偽
    造私文書之高度行為所吸收，均不另論罪。又被告先後多次
    行使偽造私文書之犯行，時間緊接，所犯均係構成要件相同
    之罪名，顯係基於概括犯意反覆為之，應依連續犯規定論以
    一行使偽造私文書罪，並加重其刑。又按檢察官就犯罪事實
    一部起訴者，其效力及於全部，刑事訴訟法第二百六十七條
    定有明文，本件有關被告共同偽造戊○○名義之私文書並據
    而行使之犯罪事實，雖未載明於起訴書，然上開部分之犯罪
    事實與本件起訴書業已載明之部分，有連續犯上之裁判上一
    罪關係，業如前述，且如事實欄一、（二）所示犯行，復經
    檢察官移送本院併案審理，並據公訴人於本院審理時當庭補
    充，是本院自得併予審究。爰審酌被告罔顧法令限制，未經
    他人同意，即偽造他人名義之私文書並據而行使，應予非難
    ，於犯後又飾詞卸責，未能坦認犯行，犯後態度不佳，兼衡
    其犯罪之動機、目的、手段、智識程度等一切情狀，量處如
    主文所示之刑，並諭知易科罰金之折算標準。如附表二所示
    之偽造印章、印文，均應依刑法第二百十九條規定沒收之。
六、不另為無罪之諭知部分：
（一）公訴意旨另以：被告基於偽造文書及使公務員登載不實之
      概括犯意，於八十一年十一月間，利用不知情之刻印店，
      偽造上嫺公司員工乙○○之印章一枚，併同其餘名哲公司
      原有股東印章，在未經乙○○之同意下，逕自將乙○○變
      更登記為名哲公司負責人，並在股東名冊、股東同意書及
      公司章程內加蓋前述偽造之乙○○印章，用以表示乙○○
      同意擔任名哲公司負責人之意思後，即於八十一年十一月
      二十五日偽造以乙○○名義為申請人之公司設立登記申請
      書，連同上述偽冒乙○○名義製作之公司章程、股東名冊
      及股東同意書等文件，持向經濟部申請為名哲公司股東出
      資轉讓、修訂章程、遷址及改推董事等變更登記，且於經
      濟部要求補正部分資料後，於八十一年十二月八日，連同
      前揭偽造之文件，再持向經濟部為申請變更登記而予以行
      使，以前述明知為不實之事項矇使該管公務員登載於職務
      上所掌之公司登記事項卡上，並據以核發公司執照。嗣於
      八十二年二月九日，癸○○復承前行使偽造文書及使公務
      員登載不實之概括犯意，偽造名哲公司股東同意書、股東
      名冊及公司章程，虛載全體股東於當日同意修改章程，並
      加蓋上述偽造之乙○○印章後，持偽造之以乙○○具名辦
      理股東出資額轉讓及修改章程等變更登記之申請書，於八
      十二年二月二十四日向經濟部提出行使；復為完成如附表
      一編號一至四號所示之公司變更登記，分別偽造以乙○○
      名義所出具之名哲實業有限公司變更登記申請書，並在其
      上分別偽造乙○○之印文，連同如附表編號一至四號所示
      之偽造私文書，陸續向經濟部商業司行使之。再於八十八
      年十月八日，癸○○又偽造乙○○名義之經濟部商業司統
      一發證停業申請書，並加蓋偽造之乙○○印章，持向經濟
      部商業司申請名哲公司自八十八年十月一日起至八十九年
      九月三十日止停業，而由經濟部商業司核准登記在案；而
      於八十九年九月十一日，癸○○復利用不知情之上嫺公司
      員工卯○○，要求卯○○填寫名哲公司繼續辦理暫停營業
      申請書，並加蓋偽造之乙○○印章，而於同年月十四日持
      向經濟部商業司申請名哲公司自八十九年十月一日起至九
      十年九月三十日止繼續停止營業，然因遭經濟部商業司退
      件，癸○○再要求卯○○於八十九年十月二日再度偽造前
      揭乙○○名義之申請書，並加蓋偽造之乙○○印章後，於
      同年月三日持向經濟部商業司申請繼續停止營業，而由經
      濟部商業司核准登記在案，嗣於九十年十一月二十八日，
      癸○○再度偽造乙○○名義之繼續辦理暫停營業申請書及
      政府營利事業統一發證停業申請書，並加蓋偽造之乙○○
      印章，持向經濟部商業司申請名哲公司自九十年十月二十
      五日起至九十一年十月二十四日止停業，並由經濟部商業
      司核准登記在案。嗣於九十年十二月間，癸○○因與辛○○間有多起訴訟，乃於九十年十二月十二日，偽造乙○○
      名義書立臺北法院郵局第三六四號存證信函、偽造庚○名
      義書立臺北法院郵局第五七六號存證信函，並在其上加蓋
      偽造之乙○○、庚○之印文各一枚，內容表明彼等並非名
      哲公司之股東，公司登記案卷內之印鑑亦非彼等所有，請
      求經濟部通知原負責人（即辛○○），再均寄發至位於臺
      北市○○街十五號之經濟部商業司而行使之；復於九十年
      十二月二十六日，再分別以乙○○、庚○名義書立史字第
      九○一二二六─一號、紀字第九○二一一六號函文，並於
      其上偽造乙○○、庚○之印文各一枚，內容亦係表明彼等
      非名哲公司股東，請求經濟部向名哲公司負責人辛○○洽
      詢之意，再將上開偽造之私文書持以向經濟部行使之。因
      認被告前揭行為，涉犯刑法第二百十六條、第二百十條、
      第二百十二條行使偽造私文書、行使偽造特種文書、刑法
      第二百十四條之明知不實事項使公務員登載於職務上所掌
      之公文書罪云云。
（二）又犯罪事實應依證據認定之，無證據不得認定犯罪事實，
      又不能證明被告犯罪或其行為不罰者，應諭知無罪之判決
      ，刑事訴訟法第一百五十四條第二項、第三百零一條第一
      項分別定有明文。次按認定不利於被告之事實，須依積極
      證據，茍積極之證據本身存有瑕疵而不足為不利於被告事
      實之認定，即應為有利於被告之認定，更不必有何有利之
      證據，而此用以證明犯罪事實之證據，猶須於通常一般人
      均不至於有所懷疑，堪予確信其已臻真實者，始得據以為
      有罪之認定，倘其證明尚未達到此一程度，而有合理性之
      懷疑存在，致使無從為有罪之確信時，即應為無罪之判決
      ，此有最高法院八十二年度臺上字第一六三號判決、七十
      六年臺上字第四九八六號、三十年上字第八一六號等判例
      意旨可資參照。
（三）公訴人認被告有上開犯行，係以被告之供述、證人乙○○
      辛○○、卯○○之證述，乙○○名義之存證信函、說明書
      、名哲公司登記卷宗等件為其論據。訊據被告堅詞否認有
      何上開犯行，辯稱伊並未變更乙○○為名哲公司之負責人
      ，更未處理名哲公司之任何公司變更登記，名哲公司為辛○○所設立，設立時之登記名義股東係辛○○所找，故移
      轉股份至乙○○名下、由乙○○為名哲公司董事，應係辛○○決意為之，且由八十六年四月三十日、八十七年十二
      月二十九日名哲公司所開立之統一發票中已可知當時之負
      責人即為乙○○，是辛○○絕不可能諉為不知；縱認被告
      於八十一年間辦理過名哲公司負責人變更登記，然當時名
      哲公司係辛○○掌控，若無辛○○指示，伊實不可能自行
      辦理，且伊並不在建國北路之辦公室上班，亦不與乙○○
      共事，對於乙○○是否有擔任名哲公司負責人之意思全然
      不知，而係完全信賴辛○○之命行事等語。
（四）經查：
    1.乙○○係於八十一年十一月間，經全體股東同意變更為名
      哲公司之負責人，名哲公司並據以向經濟部申請變更登記
      ，經濟部商業司並據以登載於公司登記事項卡上，並進而
      核發公司執照，嗣分別於八十二年二月十四日、如附表一
      所示之時間、八十八年至九十年間，名哲公司復有以乙○○為負責人之名義向經濟部申請各項變更登記（即如公訴
      意旨所述），再於九十年十二月十二日，有以乙○○名義
      出具之臺北法院郵局第三六四號存證信函一封寄發予經濟
      部，內容表明伊並非名哲公司之股東，公司登記案卷內之
      印鑑亦非伊所有，請求經濟部通知原負責人（即辛○○）
      ，復於九十年十二月二十六日，有以乙○○名義出具之史
      字第九○一二二六─一號函文寄發予經濟部，內容亦係表
      明伊非名哲公司股東，請求經濟部向名哲公司負責人辛○○洽詢之意等情，有相關之股東同意書、變更登記申請書
      、九十年十二月二十六日史字第九○一二二六─一號函文
      附於名哲公司登記卷宗內可證，復有臺北法院郵局第三六
      四號存證信函一封在卷可憑（見本院卷第一宗第七五頁）
      。是公訴意旨中所指之各項名哲公司變更登記事項，確屬
      實在。
    2.又於八十四年三月間，因臺中縣政府函經濟部名哲公司於
      公司設立登記後滿六個月未辦妥營利事業登記，涉有公司
      第十條第一項第一、二款所規定的情事，且未依同條第一
      項第一款但書規定申請延展開業，已構成命令解散要件，
      故發函予名哲公司，請其於文到十五日內來函說明，逾期
      即依公司法第十條第一項規定命令解散，而上開函文係於
      八十四年三月十七日送達至當時名哲公司之登記董事乙○○位於臺北縣中和市○○街四八九巷八號之住址，而由乙○○之胞兄即丙○○（現改名為史貿）親自簽收無誤等情
      ，除有上開經濟部函文、未辦理營業登記清冊、掛號郵件
      回執等件附於名哲公司登記卷宗（見名哲公司登記卷宗第
      二宗第二至六頁）外，復經證人史貿證述無訛（見本院卷
      第二宗第一六四頁反面）。又史貿復證稱：伊收到伊弟弟
      乙○○之掛號信後通常就放在他房門口（見本院卷第二宗
      第一六四頁反面），乙○○亦證稱：「你哥哥有無將經濟
      部函件給你？）他應該會給我」（見本院卷第二宗第一五
      七反面），從而，乙○○於八十四年間即已知悉其係名哲
      公司公司之負責人，惟並未曾表示異議，顯見其對於其已
      登記為名哲公司之負責人一事，絕非全然不知，否則其應
      會針對其登記擔任名哲公司負責人一事加以查證。其雖另
      於本院審理時證述其並不知道自己被登記為名哲公司之負
      責人，其係於八十八年間收到名哲公司與上海儲蓄商業銀
      行股份有限公司間案件之法院傳票，而以其為名哲公司之
      負責人身分加以傳喚，當時其才知道伊被登記為名哲公司
      之負責人，伊並告知壬○○，壬○○表示會幫伊處理，辦
      理停業云云。然乙○○曾於檢察官訊問時證述：伊係受僱
      於上嫺公司，負責人係被告（見九十二年度他字卷第一一
      五頁），於本院審理時證述：曾受壬○○之委託，擔任過
      富門商行之負責人，伊沒有出資，純粹係人頭（見本院卷
      第二宗第一五六頁）；壬○○則於本院審理時證述：乙○○七十九年或八十年間開始擔任稽核組組長，就是安全組
      組長，係伊之機要，在業務上或是人際關係上均與伊較接
      近等語（見本院卷第二宗第一二○頁反面），可知被告與
      壬○○間關係密切，且曾受壬○○委任擔任人頭負責人，
      以八十八年二月前辛○○與壬○○、被告二人關係尚屬融
      洽，共同經營彼等之家族企業，以及辛○○與壬○○及癸○○等人本素有利用人頭登記為旗下家族企業股東、負責
      人之慣例觀之，乙○○應係受辛○○、壬○○、癸○○等
      人之委任擔任名哲公司、富門商行之人頭負責人。再參照
      其於九十年十二月十二日、同年月二十六日寄發予經濟部
      之存證信函、函文，內容均係表明伊並非名哲公司之負責
      人，實情應向辛○○查詢，此見上開存證信函及函文即明
      （見名哲公司登記卷第二宗第八五頁、本院卷第一宗第七
      五頁），其真意實在向經濟部檢舉辛○○有偽造文書之嫌
      疑，故其應係在壬○○與辛○○二人交惡後，為了幫助壬○○對抗辛○○，始為上開不實證述，自難遽以憑信。從
      而，乙○○自始即知悉並同意擔任名哲公司之負責人一事
      ，故名哲公司登記卷宗內有關於以乙○○名義所出具之變
      更登記申請書、相關股東同意書、修正章程上所蓋用之乙○○印文，均係經由乙○○之授權、同意而為之，至於九
      十年十二月間以其名義出具之存證信函、函文，亦係經其
      同意所為，故並無涉及任何偽造私文書、行使偽造私文書
      之犯行。
    3.又庚○於本院審理時證稱：「（有無將你的印章交付給被
      告？）三、四年前，被告的先生打電話給我說他發現我在
      公司為何有股份，什麼公司我不知道，我也沒問，被告的
      先生表示要幫我處理加以取消股份。壬○○表示需要我的
      印章，我叫他隨便刻一個。」（見本院卷第二宗第一一三
      頁反面、第一一四頁），「（後來有人用你名義寫一個存
      證信函給經濟部商業司，是否有這件事情？）壬○○有跟
      我說要寫什麼去撤銷股份。好像是經濟部還是什麼部的。
      因為我也不知道要如何去辦理這樣的事情。」（見本院卷
      第二宗第一一四頁反面）等語，參以壬○○亦證稱：八十
      八年二月伊與辛○○分開後，發現上嫺公司有承擔名哲公
      司之債務，進而發現庚○係名哲公司之股東，故伊有打電
      話詢問庚○，並得到他的同意幫他處理，故伊即以庚○名
      義發函至經濟部，至今尚未得到函覆（見本院卷第二宗第
      一一五頁反面、第一一六頁反面、第一二○頁）等語。由
      上陳述可知，九十年十二月二日以庚○名義寄發之存證信
      函、同年月二十六日寄發予經濟部之函文，亦均係得到庚○之授權而寄發，故此部分亦與行使造私文書無涉。
    4.再按刑法第二百十四條所謂使公務員登載不實事項於公文
      書罪，須一經他人之聲明或申報，公務員即有登載之義務
      ，並依其所為之聲明或申報予以登載，而屬不實之事項者
      ，始足構成，若其所為聲明或申報，公務員尚須為實質之
      審查，以判斷其真實與否，始得為一定之記載者，即非本
      罪所稱之使公務員登載不實，最高法院七十三年台上字第
      一七一○號著有判例可資參照。復按主管機關對於公司登
      記之申請，認為有違反法令或不合法定程式者，應令其改
      正，非俟改正合法後，不予登記，公司法第三百八十八條
      亦有規定。依上開規定觀之，向主管機關申請為各項公司
      變更登記，主管機關針對相關事項應為檢查，有不合程式
      者，尚須令其改正，亦即須為實質之審查，以判斷其真實
      與否，而非僅依其申請或聲明即為一定登載之形式審查。
      是本件被告偽造庚○、己○○、戊○○等人名義之私文書
      ，進而恃以向主管機關行使之，使公務員將不實之事項登
      載於職務上所載公文書上，除觸犯刑法第二百十六條、第
      二百十條行使偽造私文書之罪外，自不構成刑法第二百十
      四條之罪。
    5.又觀諸本件被告之犯罪事實，並無任何偽造刑法第二百十
      二條特種文書之犯行，公訴人亦未能指明被告偽造何種特
      種文書復加以行使，故此部分公訴人亦有誤會。
    6.綜上，名哲公司登記卷宗內使用乙○○名義所辦理之相關
      公司登記事項，以乙○○、庚○名義寄發之存證信函、函
      文，既均經乙○○或庚○之同意，自均與刑法上偽造文書
      無涉，另本件亦不該當於刑法第二百十四條、第二百十六
      條、第二百十二條之構成要件，惟公訴意旨認此與上開論
      罪科刑之部分為連續犯、牽連犯之裁判上一罪關係，是本
      院即不另為無罪之諭知。
據上論斷，應依刑事訴訟法第二百九十九條第一項前段，刑法第
二十八條、第五十六條、第二百十六條、第二百十條、第四十一
條第一項前段、第二百十九條，罰金罰鍰提高標準條例第一條前
段、第二條，判決如主文。
本案經檢察官詹喬偉到庭執行職務。
中   華   民   國   九十五   年    四    月    二十   日
                      臺灣臺北地方法院刑事第一庭
                          審判長法  官  陳興邦
                                法  官  吳秋宏
                                法  官  劉素如
上正本證明與原本無異。
如不服本判決，應於判決送達後10日內向本院提出上訴狀（應抄
附繕本）。告訴人或被害人如對於本判決不服者，應具備理由請
求檢察官上訴，其上訴期間之計算係以檢察官收受判決正本之日
期為準。
                                書記官  洪嘉祥
中   華   民   國   九十五   年    四    月    二十   日
附表一：
┌──┬──────┬─────────┬──────────┬────────┬────┐
│編號│  行使時間  │行使之偽造私文書種│     偽造之印文     │  變更登記事項  │  備註  │
│    │  （民國）  │類                │                    │                │        │
├──┼──────┼─────────┼──────────┼────────┼────┤
│一  │八十四年十月│名哲實業有限公司八│在名哲實業有限公司八│原股東劉許荷娣│參見名哲│
│    │六日（遷址、│十四年九月二十九日│十四年九月二十九日股│登記出資一千萬元│公司登記│
│    │修正章程、股│股東同意書、名哲實│東同意書上偽造戊○○│，改由乙○○承受│卷宗第二│
│    │東出資轉讓）│業有限公司章程（八│、庚○、己○○之印文│，原股東周仲綱出│宗第十三│
│    │            │十四年九月二十九日│各一枚、在名哲實業有│資六千萬元部分，│頁正反面│
│    │            │修訂）            │限公司章程（八十四年│由乙○○、庚○各│、第二十│
│    │            │                  │九月二十九日修訂）上│承受一千五百萬元│一頁    │
│    │            │                  │偽造戊○○、庚○、洪│、己○○承受五百│        │
│    │            │                  │智慧之印文各一枚    │萬元、原股東熊陳│        │
│    │            │                  │                    │慕蘭承受二千五百│        │
│    │            │                  │                    │萬元遷址至桃園│        │
│    │            │                  │                    │縣觀音鄉下大崛五│        │
│    │            │                  │                    │一之一號        │        │
│    │            │                  │                    │                │        │
├──┼──────┼─────────┼──────────┼────────┼────┤
│二  │八十五年九月│八十五年九月十四日│在八十五年九月十四日│將己○○出資五百│參見名哲│
│    │十八日（股東│股東同意書、名哲實│偽造戊○○、庚○、洪│萬元改由王德友承│公司登記│
│    │出資轉讓、修│業有限公司章程（八│智慧印文各一枚、在名│受              │卷宗第二│
│    │訂章程）    │十五年九月十四日修│哲實業有限公司章程（│                │宗第二八│
│    │            │訂）              │八十五年九月十四日修│                │、二九、│
│    │            │                  │訂）偽造戊○○、庚○│                │三一、三│
│    │            │                  │之印文各一枚        │                │五頁    │
├──┼──────┼─────────┼──────────┼────────┼────┤
│三  │八十六年二月│名哲實業有限公司八│在名哲實業有限公司八│遷址予臺北市忠孝│參見名哲│
│    │三日（修改章│十六年一月三十一日│十六年一月三十一日股│東路四段二二三巷│公司登記│
│    │程、遷址）  │股東同意書、名哲實│東同意書上偽造戊○○│二六號一樓      │卷宗第二│
│    │            │業有限公司章程（八│、庚○印文各一枚，在│                │宗第三六│
│    │            │十六年一月三十日修│、在名哲實業有限公司│                │、三八至│
│    │            │訂）              │章程（八十六年一月三│                │四二、五│
│    │            │                  │十日修訂）上偽造林梅│                │一頁    │
│    │            │                  │宇、庚○印文各一枚  │                │        │
│    │            │                  │                    │                │        │
├──┼──────┼─────────┼──────────┼────────┼────┤
│四  │八十九年三月│名哲實業有限公司八│在名哲實業有限公司八│遷址至臺北市建國│參見名哲│
│    │十九日（遷址│十七年三月十八日股│十七年三月十八日股東│北路二段三三號五│公司登記│
│    │）          │東同意書          │同意書上偽造戊○○、│樓之一          │卷宗第二│
│    │            │                  │庚○印文各一枚、    │                │宗第五三│
│    │            │                  │                    │                │、五二、│
│    │            │                  │                    │                │五五頁  │
│    │            │                  │                    │                │        │
└──┴──────┴─────────┴──────────┴────────┴────┘
附表二：
偽造之「庚○」、「己○○」、「寅○○○」印章各一枚
如附表一所示之偽造印文
康聖有限公司章程（八十七年四月二十五日修訂）上偽造之「
  戊○○」印文一枚。
八十七年四月二十五日康聖有限公司股東同意書上偽造之「戊○○」印文一枚。
九十年十二月十二日臺北建北郵局（第二十七支局）第九三
  ○二號存證信函上偽造之「寅○○○」印文一枚
九十年十二月二十六日蘭字第九○一二二六─一號函文上偽造
  之「寅○○○」印文一枚


司法院資訊處製作；財團法人民間司法改革基金會備份。
